臺灣高雄地方法院刑事判決　　　　　　　　　　　　九十一年度訴緝字第一一一號
　　公　訴　人　臺灣高雄地方法院檢察署檢察官
　　被　　　告　乙○○
右列被告因偽造文書案件，經檢察官提起公訴（八十六年度偵字第一一八二號），因
被告逃匿，經本院發佈通緝後緝獲，本院判決如左：
    主  文
乙○○連續行使偽造私文書，足以生損害於他人，處有期徒刑參月，如易科罰金，以
參佰元折算壹日。緩刑貳年。
附表所示信用卡簽帳單上偽造甲○○之署押拾伍枚，沒收之。
    事  實
一、乙○○意圖為自己不法之所有，於民國八十五年八月十五日上午，在高雄市台安
    婦產科醫院，趁其同事甲○○不注意之際，竊取甲○○放置在皮包內之高雄區中
    小企業銀行卡號000000000000000號信用卡後，旋基於行使偽造
    私文書及詐欺取財之概括犯意，於附表所示時間、特約商店，持上開竊得之信用
    卡刷卡消費（金額詳如附表所載），並在信用卡帳單客戶簽名欄中，以複寫之形
    式偽簽「甲○○」之姓名，表示持卡人「甲○○」已確認交易標的及向發卡銀行
    請求撥付消費款項予特約商店之意，並作為特約商店經由信用卡聯合處理中心向
    發卡銀行請款之用，而偽造一式三聯之信用卡簽帳單，並持以向各該特約商店結
    帳人員行使，足以生損害於甲○○、高雄區中小企業銀行，並使不知情之各該特
    約商店結帳人員陷於錯誤，而交付價值共計三萬六千九百六十元之物品予乙○○
    ，嗣於甲○○發覺帳單有異而循線查獲。
二、案經甲○○訴由臺灣高雄地方法院檢察署檢察官偵查起訴。
    理  由
一、訊據被告乙○○對於右揭事實均坦認在卷，核與告訴人甲○○指訴情節相符，並
    有前開信用卡繳款通知書、分店銷貨單、簽帳單附卷可稽，足認被告自白與事實
    相符，是本件事證明確，被告犯行已堪認定，應依法論科。
二、查信用卡簽帳單係標明特約商店、消費卡號、消費時間及金額，由消費者簽名於
    上，表示確認與簽帳單所列內容相符之意，並執該簽帳單與日後郵寄之消費明細
    帳單核對之用，應與收據之作用相同，自屬私文書之性質。被告於信用卡簽帳單
    偽簽甲○○之姓名，並持以向特約商店店員行使，足以使甲○○受有催收消費帳
    款及高雄區中小企業銀行須承擔預支盜刷帳款無法獲償之風險，足生損害於甲○
    ○、高雄區中小企業銀行，是核其所為，係犯刑法第二百十六條、第二百十條之
    行使偽造私文書罪，其偽造私文書之低度行為，為行使偽造私文書之高度行為所
    吸收，其偽造署押，係偽造文書之階段行為，均不另論罪；另被告以行使上開偽
    造私文書之方式，刷卡消費，於客觀上自足使特約商店陷於錯誤，而交付其所盜
    刷之物品，所為係犯刑法第三百三十九條第一項之詐欺取財罪；再其竊取甲○○
    之前開信用卡所為，係犯刑法第三百二十條第一項竊盜罪。被告多次行使偽造私
    文書及詐欺取財犯行，均時間緊接，手法相同，且係觸犯構成要件相同之罪名，
    顯各係基於概括之犯意為之，應依連續犯之規定均論以一罪，並依法加重其刑。
    被告刷卡消費之目的既在於享有竊盜所得信用卡之財產利益，故所犯竊盜及前述
    行使偽造私文書、詐欺犯行間，有方法結果之牽連關係，應依刑法第五十五條之
    規定，從一重之行使偽造私文書罪處斷。審酌被告不思循正當合法途徑獲致財物
    ，反貪圖利益，竊取他人信用卡使用，對甲○○、高雄區中小企業銀行造成損害
    ，惟念其刷卡金額尚輕，且已與甲○○達成和解，賠償甲○○之損失，及犯罪後
    坦認犯行，已有悔意等一切情狀，酌情量處如主文所示之刑。又刑法第四十一條
    業已於九十年一月十日修正公布，並於同年月十二日生效，其第一項前段規定為
    「犯最重本刑為五年以下有期徒刑以下之刑之罪，而受六個月以下有期徒刑或拘
    役之宣告，因身體、教育、職業、家庭之關係或其他正當事由，執行顯有困難者
    ，得以一元以上三元以下折算一日，易科罰金。」，本件被告犯罪時間雖在上開
    條文修正生效前，然依刑法第二條第一項前段規定，行為後法律有變更者，應適
    用裁判時之法律，故依刑法第二條第一項前段之規定，就被告所宣告之刑併以諭
    知易科罰金之折算標準。另被告前未曾受有期徒刑以上刑之宣告，有卷附之臺灣
    高等法院被告全國前案紀錄表各一份在卷可按，且其事後已與甲○○達成和解，
    賠償甲○○之損失，有和解書一份為憑，甲○○亦當庭表示願意原諒被告，本院
    認被告經此偵查、起訴及論罪科刑程序，當知所警惕，信無再犯之虞，從而所宣
    告之刑以暫不執行為適當，爰併諭知緩刑二年，以啟自新。至信用卡簽帳單上偽
    造之「甲○○」署押十五枚（每份三枚），應依刑法第二百十九條規定，宣告沒
    收。
據上論斷，應依刑事訴訟法第二百九十九條第一項前段，刑法第二條第一項前段、第
五十六條、第三百二十條第一項、第二百十六條、第二百十條、第三百三十九條第一
項、第五十五條、第七十四條第一款、第二百十九條，罰金罰鍰提高標準條例第一條
前段、第二條，判決如主文。
中      華      民      國    九十一    年      八      月      三十    日
                                  臺灣高雄地方法院刑事第一庭
                                          法  官  黃  悅  璇
右正本證明與原本無異。
如不服本判決，應於判決送達後十日內，向本院提出上訴狀。
                                          書記官  沈      蘊
中    華    民    國      九十一      年      八      月      三十      日
附表：
┌──┬──────────┬───────────┬─────────┐
│編號│盜刷時間            │特約商店              │所購買物品及金額  │
├──┼──────────┼───────────┼─────────┤
│一  │八十五年八月十五日  │全虹通信企業股份有限  │呼叫器二個，總價六│
│    │下午某時許          │公司高雄市中正門市部  │千五百八十元    │
├──┼──────────┼───────────┼─────────┤
│二  │八十五年八月十六日  │高雄市尖美百貨        │四千九百八十元    │
├──┼──────────┼───────────┼─────────┤
│三  │八十五年八月十六日  │高雄市尖美百貨        │三千元            │
├──┼──────────┼───────────┼─────────┤
│四  │八十五年八月十六日  │高雄市尖美百貨        │二千四百元        │
├──┼──────────┼───────────┼─────────┤
│五  │八十五年八月十六日  │高雄市之五福鐘錶有限公│手錶一支，價值二萬│
│    │                    │司                    │元                │
└──┴──────────┴───────────┴─────────┘
附錄法條：
刑法第二百十條：
偽造、變造私文書，足以生損害於公眾或他人者，處五年以下有期徒刑。
刑法第二百十六條：
行使第二百十條至第二百十五條之文書者，依偽造、變造文書或登載不實事項或使登
載不實事項之規定處斷。
刑法第三百二十條第一項
意圖為自己或第三人不法之所有，而竊取他人之動產者，為竊盜罪，處五年以下有期
徒刑、拘役或五百元以下罰金。
刑法第三百三十九條第一項
意圖為自己或第三人不法之所有，以詐術使人將本人或第三人之物交付者，處五年以
下有期徒刑、拘役或科或併科一千元以下罰金。
